臺灣高等法院刑事裁定
111年度聲字第2735號
聲  請  人  臺灣高等檢察署檢察官
受  刑  人  游佩鈴




上列聲請人因受刑人數罪併罰有二裁判以上，聲請定其應執行之
刑（聲請案號：111年度執聲字第1297號），本院裁定如下：
    主  文
游佩鈴犯如附表所示各罪所處之刑，應執行有期徒刑參年參月。
    理  由
一、聲請意旨略以：受刑人游佩鈴（下稱受刑人）因詐欺等數罪
    ，先後經判決確定如附表所示（檢察官聲請書之記載未完足
    及誤繕部分，均經本院補充、更正如本裁定之附表所載），
    應依刑法第53條、第51條第5款、第50條第1項規定，定其應
    執行之刑，爰依刑事訴訟法第477條第1項聲請裁定等語。
二、經查：
　  受刑人犯如附表所示各罪，先後經法院分別判處如附表所示
    之刑，均經確定在案，且受刑人所犯如附表所示各罪，其犯
    罪時間均在附表編號1之罪於民國111年1月18日判決確定之
    前，本院並屬各該犯罪事實最後判決之法院，有卷附受刑人
    之前案紀錄表及如附表所示各該刑事裁判可參。檢察官向本
    院聲請對附表所示各罪合併定其應執行之刑，經核於法有據
    。審酌受刑人所犯如附表所示之13罪，均係三人以上共同詐
    欺取財罪，並係其於加入同一詐騙集團期間內所犯，雖被害
    人不同而屬數罪，但考量其犯罪性質同屬侵害財產法益之罪
    ，且犯罪時間亦屬緊接，各罪之獨立性較低，相當之刑期，
    應即足以發揮刑罰嚇阻犯罪之功能及達矯治教化之必要程度
    ；兼衡如附表編號1至5、編號6至7及編號8至13所示罪刑，
    曾分別經合併定刑有期徒刑1年10月、1年3月及1年11月（檢
    察官聲請書誤載為「1年10月」）所形成之內部界限，及受
    刑人現年47歲之日後復歸社會更生等總體評價，暨其關於本
    件定刑表示無意見（見本院卷第155頁）等一切情狀，乃酌
    定其應執行之刑如主文所示。
三、據上論斷，應依刑事訴訟法第477條第1項，刑法第50條第1
    項前段、第51條第5款、第53條，裁定如主文。
中    華    民    國   111    年     8    月    25    日
                  刑事第二十二庭審判長法  官  王美玲
                                      法  官  汪怡君
                                      法  官  陳銘壎
以上正本證明與原本無異。
如不服本裁定，應於收受送達後五日內向本院提出抗告狀。
                                      書記官  吳思葦
中    華    民    國   111    年     8    月    25    日
附表：受刑人游佩鈴定應執行刑案件一覽表
編            號  1 2 3 罪            名  三人以上共同詐欺取財 三人以上共同詐欺取財 三人以上共同詐欺取財 宣     告     刑  有期徒刑1年1月 有期徒刑1年 有期徒刑1年 犯罪日期（民國）  109年5月20日、109年5月21日 109年5月21日 109年5月21日 偵查機關及案號  臺灣士林地方檢察署109年度偵字第11038、12077、12681號及移送併辦臺灣臺北地方檢察署109年度偵字第20653號、110年度偵字第3106號 臺灣士林地方檢察署109年度偵字第11038、12077、12681號及移送併辦臺灣臺北地方檢察署109年度偵字第20653號、110年度偵字第3106號 臺灣士林地方檢察署109年度偵字第11038、12077、12681號及移送併辦臺灣臺北地方檢察署109年度偵字第20653號、110年度偵字第3106號 最  後  事實審 法    院 臺灣高等法院 臺灣高等法院 臺灣高等法院  案    號 110年度上訴字第1044號 110年度上訴字第1044號 110年度上訴字第1044號  判決日期 110年12月8日 110年12月8日 110年12月8日 確  定    判  決 法    院 臺灣高等法院 臺灣高等法院 臺灣高等法院  案    號 110年度上訴字第1044號 110年度上訴字第1044號 110年度上訴字第1044號  判    決 確定日期 111年1月18日 111年1月18日 111年1月18日 備            註  1.士林地檢署111年度執字第890號。 2.編號1至5所示之罪刑，曾經臺灣士林地方法院以109年度金訴字第204號判決合併定刑有期徒刑1年10月，經受刑人不服提起上訴，由本院以上開判決駁回上訴。 1.士林地檢署111年度執字第890號。 2.編號1至5所示之罪刑，曾經臺灣士林地方法院以109年度金訴字第204號判決合併定刑有期徒刑1年10月，經受刑人不服提起上訴，由本院以上開判決駁回上訴。 1.士林地檢署111年度執字第890號。 2.編號1至5所示之罪刑，曾經臺灣士林地方法院以109年度金訴字第204號判決合併定刑有期徒刑1年10月，經受刑人不服提起上訴，由本院以上開判決駁回上訴。 

編            號  4 5 6 罪            名  三人以上共同詐欺取財 三人以上共同詐欺取財 三人以上共同詐欺取財 宣     告     刑  有期徒刑1年 有期徒刑1年3月 有期徒刑1年2月 犯罪日期（民國）  109年5月21日 109年5月21日、109年5月22日 109年5月25日 偵查機關及案號  臺灣士林地方檢察署109年度偵字第11038、12077、12681號及移送併辦臺灣臺北地方檢察署109年度偵字第20653號、110年度偵字第3106號 臺灣士林地方檢察署109年度偵字第11038、12077、12681號及移送併辦臺灣臺北地方檢察署109年度偵字第20653號、110年度偵字第3106號 臺灣臺北地方檢察署110年度偵字第3105號 最  後  事實審 法    院 臺灣高等法院 臺灣高等法院 臺灣新北地方法院  案    號 110年度上訴字第1044號 110年度上訴字第1044號 110年度金訴字第467號  判決日期 110年12月8日 110年12月8日 110年9月30日 確  定    判  決 法    院 臺灣高等法院 臺灣高等法院 臺灣新北地方法院  案    號 110年度上訴字第1044號 110年度上訴字第1044號 110年度金訴字第467號  判    決 確定日期 111年1月18日 111年1月18日 111年3月22日 備            註  1.士林地檢署111年度執字第890號。 2.編號1至5所示之罪刑，曾經臺灣士林地方法院以109年度金訴字第204號判決合併定刑有期徒刑1年10月，經受刑人不服提起上訴，由本院以上開判決駁回上訴。 1.士林地檢署111年度執字第890號。 2.編號1至5所示之罪刑，曾經臺灣士林地方法院以109年度金訴字第204號判決合併定刑有期徒刑1年10月，經受刑人不服提起上訴，由本院以上開判決駁回上訴。 1.新北地檢署111年度執字第3377號。 2.編號6至7所示之罪刑，曾經臺灣新北地方法院以上開判決合併定刑有期徒刑1年3月。 

編            號  7 8 9 罪            名  三人以上共同詐欺取財 三人以上共同詐欺取財 三人以上共同詐欺取財 宣     告     刑  有期徒刑1年 有期徒刑1年4月 有期徒刑1年3月 犯罪日期（民國）  109年5月25日 109年5月18日 109年5月19日 偵查機關及案號  臺灣臺北地方檢察署110年度偵字第3105號 臺灣臺北地方檢察署109年度偵字第15163、16574、17580、17735、19597、19860、20654號及移送併辦110年度偵字第3105號 臺灣臺北地方檢察署109年度偵字第15163、16574、17580、17735、19597、19860、20654號及移送併辦110年度偵字第3105號 最  後  事實審 法    院 臺灣新北地方法院 臺灣高等法院 臺灣高等法院  案    號 110年度金訴字第467號 110年度上訴字第2400號 110年度上訴字第2400號  判決日期 110年9月30日 111年2月17日 111年2月17日 確  定    判  決 法    院 臺灣新北地方法院 臺灣高等法院 臺灣高等法院  案    號 110年度金訴字第467號 110年度上訴字第2400號 110年度上訴字第2400號  判    決 確定日期 111年3月22日 111年3月29日 111年3月29日 備            註  1.新北地檢署111年度執字第3377號。 2.編號6至7所示之罪刑，曾經臺灣新北地方法院以上開判決合併定刑有期徒刑1年3月。 1.臺北地檢署111年度執字第1853號。 2.編號8至13所示之罪刑，曾經本院以上開判決合併定刑有期徒刑1年11月。 1.臺北地檢署111年度執字第1853號。 2.編號8至13所示之罪刑，曾經本院以上開判決合併定刑有期徒刑1年11月。 

編            號  10 11 12 罪            名  三人以上共同詐欺取財 三人以上共同詐欺取財 三人以上共同詐欺取財 宣     告     刑  有期徒刑1年3月 有期徒刑1年3月 有期徒刑1年3月 犯罪日期（民國）  109年5月19日 109年5月25日、109年5月26日 109年5月26日 偵查機關及案號  臺灣臺北地方檢察署109年度偵字第15163、16574、17580、17735、19597、19860、20654號及移送併辦110年度偵字第3105號 臺灣臺北地方檢察署109年度偵字第15163、16574、17580、17735、19597、19860、20654號及移送併辦110年度偵字第3105號 臺灣臺北地方檢察署109年度偵字第15163、16574、17580、17735、19597、19860、20654號及移送併辦110年度偵字第3105號 最  後  事實審 法    院 臺灣高等法院 臺灣高等法院 臺灣高等法院  案    號 110年度上訴字第2400號 110年度上訴字第2400號 110年度上訴字第2400號  判決日期 111年2月17日 111年2月17日 111年2月17日 確  定    判  決 法    院 臺灣高等法院 臺灣高等法院 臺灣高等法院  案    號 110年度上訴字第2400號 110年度上訴字第2400號 110年度上訴字第2400號  判    決 確定日期 111年3月29日 111年3月29日 111年3月29日 備            註  1.臺北地檢署111年度執字第1853號。 2.編號8至13所示之罪刑，曾經本院以上開判決合併定刑有期徒刑1年11月。 1.臺北地檢署111年度執字第1853號。 2.編號8至13所示之罪刑，曾經本院以上開判決合併定刑有期徒刑1年11月。 1.臺北地檢署111年度執字第1853號。 2.編號8至13所示之罪刑，曾經本院以上開判決合併定刑有期徒刑1年11月。 

編            號  13 （以下空白）  罪            名  三人以上共同詐欺取財   宣     告     刑  有期徒刑1年3月   犯罪日期（民國）  109年5月25日、109年5月26日   偵查機關及案號  臺灣臺北地方檢察署109年度偵字第15163、16574、17580、17735、19597、19860、20654號及移送併辦110年度偵字第3105號   最  後  事實審 法    院 臺灣高等法院    案    號 110年度上訴字第2400號    判決日期 111年2月17日   確  定    判  決 法    院 臺灣高等法院    案    號 110年度上訴字第2400號    判    決 確定日期 111年3月29日   備            註  1.臺北地檢署111年度執字第1853號。 2.編號8至13所示之罪刑，曾經本院以上開判決合併定刑有期徒刑1年11月。